【裁判字號】    89,聲再,345
【裁判日期】    890623
【裁判案由】    聲請再審
【裁判全文】
臺灣高等法院刑事裁定                          八十九年度聲再字第三四五號
    聲  請  人
    即受判決人  甲○○
    選任辯護人  陳水亮
                郭振茂
右列聲請人因偽造文書案件，對於本院八十九年度上易字第二七五號，中華民國八十
九年五月三十日確定判決（臺灣士林地方法院八十七年度易字第一０二二號），聲請
再審，本院裁定如左：
    主      文
再審之聲請駁回。
    理      由
一、再審聲請意旨略以：「原確定判決漏未審酌且足以影響有罪判決之重要證據有：
    (一)、臺北縣政府八十九年三月二十七日八九北府地權字第一０七六六三號函說明
    欄記載（萬里鄉公所）為權責單位且擔負實質審核之責，並非僅形式審查。(二)、
    證人簡清泉證稱實際上公所還是要調查。(三)、受判決人於八十九年四月二十七日
    供述現耕切結書不是其親簽。(四)、證人簡清泉證稱辦理女子不是在庭被告甲○○
    ，問過林毅，他說是苑小姐。(五)、聲請人聲請訊問該女子即苑舉弘小姐，漏未傳
    訊。依刑事訴訟法第四百二十一條規定，聲請再審」。
二、按不得上訴於第三審法院之案件，其經第二審確定之有罪判決，如就足生影響於
    判決之重要證據漏未審酌者，亦得為受判決人之利益聲請再審，刑事訴訟法第四
    百二十一條固定有明文，然所謂重要證據漏未審酌，係指於判決顯生影響足以動
    搖原確定判決之重要證據業已提出，未予審酌而言，是如未經提出或經提出而被
    捨棄不用或不予採納之證據，業於理由敘明其捨棄或不予採納之理由，即難謂屬
    未經審酌。至漏未審酌之證據，必需該證據確為真實，而足以據以認定受判決人
    應受無罪、免訴、免刑或輕於原判決所認罪名之判決者為限，否則不足以推翻原
    審所認之罪名，而僅據以爭執原審裁量之刑，仍為不合法。查原確定判決認聲請
    人成立偽造文書罪，已於理由欄二敘明鄉鎮公所僅須為形式審查，並無實質審查
    之理由與依據，再原判決已載明聲請人自承其父林毅表明欲以其名義與伯父林澤
    民訂立耕地租約，其表示同意並將證件及印章交林毅辦理，並好像有填寫一份切
    結書與其職業為服裝業，又明知未從事係爭土地農耕等之事證（除聲請人自承外
    ，復據同案被告林毅、林澤民供承，且有現場相片附卷），是原判決已敘明聲請
    人所稱是否實質審查與聲請人陳明切結書（原審卷八十八年十一月十日審判筆錄
    ）等事證。則聲請人明知其未於系爭土地耕作，復將證件及印章交其父林毅，使
    之與林澤民虛立自任耕作切結書，並進而交萬里鄉公所登記，顯有將此不實事項
    授權林毅處理之情，所為自屬使公務員登載不實之偽造文書，雖原判決未載聲請
    人所陳之前開證據與傳訊證人苑舉弘，然聲請人所主張漏未審酌之證據，並不足
    以據以認定受判決人應受無罪、免訴、免刑或輕於原判決所認罪名之判決，聲請
    人所述各節，尚難認為有再審之理由，其聲請應予駁回。
三、據上論斷，應依刑事訴訟法第四百三十四條第一項，裁定如主文。
中    華    民    國    八十九    年       六       月       二十三     日
                            臺灣高等法院刑事第七庭
                                審判長法  官  吳  啟  民
                                      法  官  蘇  隆  惠
                                      法  官  施  俊  堯
右正本證明與原本無異。
不得抗告。
                                      書記官  顏  志  豪
中    華    民    國    八十九    年        六      月      二十六      日


司法院資訊處製作；財團法人民間司法改革基金會備份。
